臺灣基隆地方法院刑事判決　　　　　　　 96年度易字第453號
聲　請　人　臺灣基隆地方法院檢察署檢察官
被　　　告　乙○○
上列被告因違反動產擔保交易法案件，經檢察官聲請以簡易判決
處刑（95年度偵緝字第570 號），本院認為不宜，改依通常程序
進行審理，並判決如下：
    主  文
本件免訴。
    理  由
一、公訴即原聲請簡易判決處刑意旨詳如檢察官聲請簡易判決處
    刑書（即附件）所載。
二、按案件於犯罪後之法律已廢止其刑罰者，應諭知免訴之判決
    ，並得不經言詞辯論為之，刑事訴訟法第三百零二條第四款
    、第三百零七條定有明文。
三、查本件被告乙○○被訴違反動產擔保交易法案件，公訴人固
    認其觸犯動產擔保交易法第三十八條之罪；惟被告行為後，
    動產擔保交易法業經總統於民國96年7 月11日以華總一義字
    第09600088561 號令修正公布（自96年7 月13日生效），並
    刪除其第三十八條處罰規定。是被告犯罪以後，法律顯已廢
    止其刑罰。按諸首開說明，本件自應依刑事訴訟法第三百零
    二條第四款規定，為免訴判決之諭知；又本案既查有刑事訴
    訟法第四百五十一條之一第四項但書所列不宜逕以簡易判決
    處刑之事由，爰職權改依通常程序進行審理，並不經言詞辯
    論，逕為諭知免訴之判決。
據上論斷，應依刑事訴訟法第四百五十二條、第三百零二條第四
款、第三百零七條規定，判決如主文。
中　　華　　民　　國　　96　　年　　7 　　月　　19　　日
　　　　　　　　　刑事第二庭法　官  王慧惠
以上正本證明與原本無異。
如不服本判決應於收受本判決後10日內向本院提出上訴書狀，其
未敘述上訴理由者，並得於提起上訴後10日內向本院補提理由書
狀（均須按他造當事人之人數附繕本）「切勿逕送上級法院」。
中　　華　　民　　國　　96　　年　　7 　　月　　19　　日
                            書記官  王一芳
附件：
臺灣基隆地方法院檢察署檢察官聲請簡易判決處刑書
　　　　　　　　　　　　　　　　　　 95年度偵緝字第570號
　　被　　　告　乙○○　男　35歲（民國○○年○月○○日生）
                        國民身分證統一編號：Ｚ000000000號
　　　　　　　　　　　　住臺北縣瑞芳鎮○○路115巷24之1號
　　　　　　　　　　　　3樓
上列被告因違反動產擔保交易法案件，已經偵查終結，認為宜聲
請以簡易判決處刑，茲將犯罪事實及證據並所犯法條分敘如下：
        犯  罪  事  實
一、乙○○於民國95年3月13日，以分期付款方式向許大順購買
    車號9413-EC號自用小客車，價款為新臺幣（下同）310,464
    元，雙方約定自95年4月13日起至99年3月13日止，每月1期
    ，分48期清償，每期含本息支付6,468元，標的物存放地點
    為臺北縣瑞芳鎮○○路115巷24之1號附近，並將上開應收分
    期款及本於分期買賣關係所生之請求權，受讓予裕融企業股
    份有限公司（下稱裕融公司），且與裕融公司簽訂債權讓與
    暨動產抵押契約，以辦理動產抵押設定登記予裕融公司，為
    動產擔保交易法所之債務人。乙○○明知在貸款未完全清償
    之前，不得將標的物任意遷移或為其他處分，詎在繳付3期
    分期款後，自95年7月10日起即拒不付款，並意圖不法之利
    益，意圖為自己不法之利益，將上開車輛遷移藏匿不知去向
    ，致生損害於裕融公司。
二、案經裕融公司告訴偵辦。
        證 據 並 所 犯 法 條
一、訊據被告乙○○坦承有在系爭債權讓與暨動產抵押書及動產
    擔保交易動產抵押設定登記申請書簽名及有前去辦理動產抵
    押，亦坦承有與「林文章」之真實姓名年籍不詳之成年男子
    一起搭9413-EC號自用小客車至三重市○○街102號辦理對保
    手續等情不諱，然矢口否認上揭犯行，辯稱：95年1、2月間
    伊當時因為缺錢，「林文章」表示可用汽車貸款的方式辦理
    貸款，伊就與「林文章」至臺北找「林文章」認識之朋友代
    辦，他說能不能辦下來不一定，伊說沒關係，伊就先簽名，
    伊知道會有一輛汽車過戶給伊，但不知道是哪輛車，過一星
    期伊問「林文章」，結果就說沒有辦下來，過了3個月伊才
    收到裕融公司繳款之通知，伊才知道這件事云云。惟查，上
    揭犯罪事實業據告訴代理人陳佳碧指訴綦詳，復據證人即承
    辦本件對保手續之裕融公司業務代表楊昌宏於偵查中證述：
    伊當時係擔任本件汽車買賣的業代，本件車貸係「黃先生」
    介紹的，「黃先生」、乙○○及另外二人有到三重市○○街
    102號伊之個人辦公室，當時乙○○即是開著買來的那一輛
    中華三菱的自小客車（9413-EC號）過來，辦好對保後，乙
    ○○又搭乘9413-EC號自小客車離去；與乙○○對保時，乙
    ○○有說是他要買的，而且在之前電話中核對基本資料時，
    他都說是他要買的，乙○○當時有跟伊說他是9413-EC號車
    主，伊有核對身分證正本，還有問申請書上面的資料，伊確
    認是乙○○要買，就請他們過戶，隔天他們就辦完過戶，由
    黃先生將辦好的車籍資料及行照影印本及過戶書交給伊，伊
    拿回裕融公司辦理動產抵押設定及撥款等語在卷可憑，堪本
    件買車之人確係被告，被告上開所辯，顯係事後飾卸之遁詞
    ，不足採信。此外，並有債權讓與暨動產抵押書、動產擔保
    交易動產抵押設定登記申請書、裕融公司客戶對帳單（還款
    明細）及客戶拜訪紀錄表附卷可稽，被告犯嫌堪以認定。
二、核被告所為，係犯動產擔保交易法第38條之罪嫌。
三、依刑事訴訟法第451 條第1 項聲請逕以簡易判決處刑。
    此  致
臺灣基隆地方法院
中　　華　　民　　國　　96　　年　　5 　　月　　31　　日
                              檢察官  甲  ○  ○
本件正本證明與原本無異
中　　華　　民　　國　　96　　年　　6 　　月　　5 　　日
                              書記官  辜  鈞  珩
附錄所犯法條：
動產擔保交易法第38條
動產擔保交易之債務人，意圖不法之利益，將標的物遷移、出賣
、出質、移轉、抵押或為其他處分，致生損害於債權人者，處3
年以下有期徒刑、拘役或科或併科6000元以下之罰金。
附記事項：
本件係依刑事訴訟法簡易程序辦理，法院簡易庭得不傳喚被告、
輔佐人、告訴人、告發人等出庭即以簡易判決處刑；被告、被害
人、告訴人等對告訴乃論案件如已達成民事和解而要撤回告訴或
對非告訴乃論案件認有受傳喚到庭陳述意見之必要時，請即另以
書狀向簡易法庭陳述或請求傳訊。
